---
title: "Hausaufgabe_Session3"
output: html_document
---
Laden der Libraries und Daten 
```{r}
library(tidyverse)
library(arules)
library(arulesViz)
```

```{r}
all <- read_csv("all.csv")
```

Erstellen Sie eine Analyse, bei der nicht die Bücher, sondern die Autoren in den Transaktionen enthalten sind

```{r}
i <- split(all$`Book-Author`,all$`User-ID`)
txn <- as(i, "transactions")
basket_rules <- apriori(txn, parameter = list(sup = 0.0015, conf = 0.001, minlen=2, target="rules"))
```
```{r}
myRules_Direct <- as(basket_rules, "data.frame")
basket_rules_hi <- head(basket_rules, by ="lift",100)
head(myRules_Direct, 20)
```

```{r}
plot(basket_rules_hi, method="graph", main="Books")
```

```{r}
plot(basket_rules_hi, method="graph", main="Books", engine="interactive")
```

Fällt Ihnen etwas in der Datenqualität auf?

Sehr viele Transaktionen verweisen lediglich auf denselben Autoren in einer anderen Schreibweise, z.B.: {SOPHIE KINSELLA} => {Sophie Kinsella}. Zudem werden dieselebn Autoren auch oft gegenseitig erwähnt, z.B.: {Oscar Wilde} => {Stephen King} und direkt in der darauffolgenden Zeile {Stephen King} => {Oscar Wilde}. 

Wie könnte man das mit regulären Ausdrücken beheben?

Man könnte einen regulären Ausdruck anwenden, welcher alle komplett großgeschriebenen Autoren aus den Datensatz extrahiert. ???? Funktioniert nur halb... heh? 

```{r}
all %>%  
  mutate(`Book-Author`= lower(`Book-Author`, "[A-Z]*X*[A-Z]*X*"))
```

Wie kann man nun noch sicherstellen, dass nur die Autoren weiterempfohlen werden, deren Bücher man auch (mehrheitlich) gut fand?

Indem man auch das Book-Rating bei der Anwendung des apriori-Algorithmus berücksichtigt. 

```{r}
j <- split(all$`Book-Author`,all$`User-ID`, all$`Book-Rating` > 9)
txn <- as(i, "transactions")
basket_rules <- apriori(txn, parameter = list(sup = 0.0015, conf = 0.001, minlen=2, target="rules"))
```

```{r}
myRules_Direct <- as(basket_rules, "data.frame")
basket_rules_hi <- head(basket_rules, by ="lift",100)
head(myRules_Direct, 20)
```
```{r}
plot(basket_rules_hi, method="graph", main="Books")
```

Welche anderen Features wären sinnvoll?