---
title: "Hausaufgabe_Session3"
output: html_document
---
Laden der Libraries und Daten 
```{r}
library(tidyverse)
library(arules)
library(arulesViz)
```
Zunächst wird die CSV-Datei mit allen Datensätzen eingelesen. 
```{r}
all <- read_csv("all.csv")
```
Aufgabe 1: 
Erstellen Sie eine Analyse, bei der nicht die Bücher, sondern die Autoren in den Transaktionen enthalten sind. 

```{r}
i <- split(all$`Book-Author`,all$`User-ID`)
txn <- as(i, "transactions")
basket_rules <- apriori(txn, parameter = list(sup = 0.0015, conf = 0.001, minlen=2, target="rules"))
```

```{r}
myRules_Direct <- as(basket_rules, "data.frame")
basket_rules_hi <- head(basket_rules, by ="lift",100)
head(myRules_Direct, 50)
```

```{r}
plot(basket_rules_hi, method="graph", main="Books")
```

```{r}
plot(basket_rules_hi, method="graph", main="Books", engine="interactive")
```
Aufgabe 2: 
Fällt Ihnen etwas in der Datenqualität auf?

Einige der Transaktionen verweisen lediglich auf denselben Autoren in einer anderen Schreibweise, z.B.: {SOPHIE KINSELLA} => {Sophie Kinsella}. Zudem werden dieselben Autoren auch oft gegenseitig erwähnt, z.B.: {William Gibson}} => {Stephen King} und direkt in der darauffolgenden Zeile erscheint {Stephen King} => {William Gibson}}. 

Aufgabe 3: 
Wie könnte man das mit regulären Ausdrücken beheben?

Leider habe ich es an dieser Stelle nicht geschafft einen funktionierenden Code zu schreiben, daher folgen zwei mögliche Ansätze:
Man könnte einen regulären Ausdruck anwenden, welcher alle komplett großgeschriebenen Autoren aus dem Datensatz entfernt. 
```{r}
all <- all %>%  
  mutate(`Book-Author`= str_remove (`Book-Author`, "[A-Z] *X*"))
```

Eine andere Möglichkeit wäre es die Funktion tolower zu verwenden. Leider funktioniert auch dieser Code nicht gänzlich, den Fehler habe ich nicht finden können. 
```{r}
all <- all %>%
mutate(all = tolower(all$`Book-Author`))
```

Aufgabe 4: 
Wie kann man nun noch sicherstellen, dass nur die Autoren weiterempfohlen werden, deren Bücher man auch (mehrheitlich) gut fand?

Indem man auch das Book-Rating bei der Anwendung des apriori-Algorithmus berücksichtigt. 
```{r}
j <- split(all$`Book-Author`,all$`User-ID`,all$`Book-Rating` == 10)
txn <- as(i, "transactions")
basket_rules <- apriori(txn, parameter = list(sup = 0.0010, conf = 0.001, minlen=2, target="rules")) 
```

```{r}
myRules_Direct <- as(basket_rules, "data.frame")
basket_rules_hi <- head(basket_rules, by ="lift",100)
head(myRules_Direct, 50 )
```

```{r}
plot(basket_rules_hi, method="graph", main="Books")
```

```{r}
plot(basket_rules_hi, method="graph", main="Books", engine="interactive")
```
Aufgabe 5: 
Welche anderen Features wären sinnvoll?

Eine Kombination aus den am Besten bewerteten Autoren und den am Besten bewerteten Büchern wäre sinnvoll. 
Zudem wäre es gut, wenn das Rating, welches die entsprechenden Autoren haben auch angezeigt werden würde. 